【裁判字號】    90,易,846
【裁判日期】    900614
【裁判案由】    恐嚇取財等
【裁判全文】
臺灣臺南地方法院刑事判決                            九十年度易字第八四六號
    公  訴  人  臺灣台南地方法院檢察署檢察官
    被      告  乙○○
    選任辯護人  許永明
右列被告因恐嚇取財案件，經檢察官提起公訴（九十年度偵字第一０六四號），本院
判決如左：
    主  文
乙○○連續意圖為自己不法之所有，以恐嚇使人將本人之物交付未遂，處有期徒刑拾
月。
    事  實
一、乙○○與甲○○係夫妻關係，為家庭暴力防制法第三條所規定之家庭成員，二人
    平日即相處不睦，詎乙○○為取得甲○○所有坐落台南縣歸仁鄉○○○段七八九
    之二四地號土地及其上建號五六九七號、門牌號碼台南縣歸仁鄉○○○街五十巷
    九十三號建物之所有權，遂基於意圖為自己不法所有及毀損之概括犯意，自民國
    八十九年十二月十五日起至九十年一月二日止，連續四次持鐵鎚等物或以腳踢毀
    壞上開房屋內部之樓梯地板、門框、木板牆壁、窗戶玻璃、樓梯扶手等裝潢設施
    ，並連續對甲○○恫稱：將房地所有權移轉給伊，否則要繼續打壞房子，致陳女
    心生畏懼，然甲○○堅拒將上開房地所有權移轉予乙○○，黃某遂未得逞。
二、案經甲○○訴請台灣台南地方法院檢察署檢察官偵查起訴。
    理  由
一、訊據被告乙○○固不否認毀損上開建物內之樓梯地板、門框、木板牆壁等財物，
    惟矢口否認有恐嚇取財犯行，辯稱：「只有一次。我有拿鐵鎚毀壞房間內的東西
    。玻璃門是用手。樓梯是用腳，我載瓦斯累得很，她又把房門鎖上不讓我進去，
    我才生氣。我沒有恐嚇他要他把房子過戶給他就要把房子敲壞。」云云。惟查右
    揭犯罪事實，業據告訴人甲○○指訴：「被告一面打一面說要把房子登記給他，
    外面有女人，如果房子不登記給他那女人不嫁給他。」等語歷歷，核與證人即被
    告之子女黃玉真、黃玉雪二人到庭證稱：「都在場，打了四次。拿大鐵鎚打。我
    們確實有聽到爸爸說如不過戶給他要把房子打壞，我們不知道為何要這樣。」，
    等語相符。又上開房地，確為告訴人甲○○出資所購，而登記於其名下，此據告
    訴人提出台灣省合作金庫交易清單及甲○○活期儲蓄存款存摺一紙在卷足憑，是
    被告辯稱上開房地，為其出資所購，並不足採。此外並有建物財物內毀損之照片
    二十幀及土地及建物登記簿謄本在卷可資佐證，另參諸上開照片，被告將事實欄
    所載之物品敲損，一望即知顯非整修房子，而係故意破壞屋內設施無疑，足認被
    告所辯無非事後卸責之詞，不足採信，其犯行洵堪認定。
二、核被告乙○○所為，係犯刑法第三百五十四條毀損罪及同法第三百四十六條第三
    項、第一項恐嚇取財未遂罪，且係故意家庭成員實施精神上不法侵害行為，屬家
    庭暴力防制法第二條第二項之家庭暴力罪。其先後多次毀損及恐嚇取財未遂犯行
    ，均時間密接且犯罪構成要件相同，顯係基於概括犯意所為，應各依刑法第五十
    六條之規定分別論以一罪，並依法加重其刑。被告所犯上開二罪間，有方法結果
    之牽連關係，應依刑法第五十五條規定，從重依恐嚇取財未遂罪處斷。又被告著
    手於恐嚇取財犯行，惟尚未取得財物，為未遂犯，應依刑法第二十六條前段減輕
    其刑。被告同時有加重及減輕事由，應先加後減之。爰審酌被告犯罪目的、所生
    危害、犯後態度等一切情狀，量處如主文所示之刑，以資懲儆。
據上論斷，應依刑事訴訟法第二百九十九條第一項前段，刑法第五十六條、第三百四
十六條第三項、第一項、第三百五十四條、第二十六條前段、第五十五條，罰金罰鍰
提高標準條例第一條前段，判決如主文。
中      華      民      國      九十      年      六      月    十四    日
                                  臺灣臺南地方法院刑事第四庭
                                      法  官      鄧  希  賢
右正本證明與原本無異。
如不服本判決，應於判決送達後十日內向本院提出上訴狀( 應附繕本 )。
                                      書記官      陳  美  蓉
中      華      民      國      九十      年      六      月    十四    日
附錄法條：
刑法第三百五十四條
  毀棄、損壞前二條以外之他人之物或令致不堪用，足以生損害於公眾或他人者，處
  年以下有期徒刑、拘役或五百元以下罰金。
刑法第三百四十六條第一項、第三項
  意圖為自己或第三人不法之所有，以恐嚇使人將本人或第三人之物交付者，處六月
  上五年以下有期徒刑，得併科一千元以下罰金。
  前二項之未遂犯罰之。


司法院資訊處製作；財團法人民間司法改革基金會備份。
